【裁判字號】    99,交易,74
【裁判日期】    990324
【裁判案由】    業務過失傷害
【裁判全文】
臺灣嘉義地方法院刑事判決              99年度交易字第74號
公  訴  人  臺灣嘉義地方法院檢察署檢察官
被      告  甲○○
上列被告因業務過失傷害案件，經檢察官提起公訴（98年度偵字
第6186號），本院判決如下：
    主  文
本件公訴不受理。
    理  由
一、公訴意旨略以：甲○○係南協電業工程股份有限公司之司機
    ，職司地下電纜線施工等工程，為從事業務之人。民國98年
    3 月23日16時20分許，甲○○駕駛車牌號碼S2-540號自用大
    貨車載運電纜線至嘉義市○區○○路297 號前施工時，本應
    注意施工前應在適當位置擺放交通錐、警示標誌或委請他人
    指揮疏導交通，且並無不能注意之情事，竟疏於注意，將電
    纜線拉出放置於該處之道路上，適賴清連騎乘車牌號碼KA8-
    371 號重型機車，沿民權路由西向東行駛，行經上開地點時
    ，因機車車輪壓到電纜線致賴清連摔倒，因而受有右股骨頸
    骨折併骨折位移之傷害，經警據報前往現場處理，始悉上情
    。因認被告甲○○涉犯刑法第284條第2項之業務過失傷害罪
    等語。
二、按告訴乃論之罪，告訴人於第一審辯論終結前，得撤回其告
    訴；告訴乃論之罪，其告訴經撤回者，應諭知不受理之判決
    ；不受理之判決，得不經言詞辯論為之，刑事訴訟法第238
    條第1 項、第303條第3款及第307條分別定有明文。
三、本件被告甲○○因業務過失傷害案件，經檢察官提起公訴，
    認被告係涉犯刑法第284條第2項之罪，依同法第287條規定
    須告訴乃論，茲因告訴人乙○○已於本院與被告及其雇主南
    協電業工程股份有限公司調解成立，並於一審辯論終結前具
    狀撤回告訴，有本院99年3月22日調解筆錄影本、撤回告訴
    狀正本各1紙附卷可稽，依前揭規定，本件爰不經言詞辯論
    ，逕諭知不受理之判決。
四、公訴意旨原認本件係由賴清連以被害人之身分聲請調解，經
    調解不成立，視為於聲請調解時已提出告訴。惟查，告訴乃
    論之刑事事件由有告訴權之人聲請調解者，經調解不成立時
    ，鄉、鎮、市公所依其向調解委員會提出之聲請，將調解事
    件移請該管檢察官偵查，並視為於聲請調解時已經告訴，鄉
    鎮市調解條例第31條定有明文。本件被害人賴清連固曾於98
    年4 月間向嘉義市西區調解委員會聲請調解，且調解不成立
    ，惟其並未依前開規定向調解委員會聲請將本事件移請該管
    檢察官偵查，有嘉義市西區區公所99年3 月15日嘉市西區民
    字第0990003387號函暨函附調解案件原卷、本院99年3 月17
    日辦理刑事案件電話紀錄查詢表在卷足稽（見本院卷第32至
    43頁），自難認被害人賴清連已提出告訴。惟本件案發時間
    為98年3 月23日16時20分，被害人賴清連於98年7 月24日1
    時24分死亡，其子乙○○旋於同日18時40分赴嘉義市政府警
    察局第二分局北門派出所製作筆錄，表明對被告提出告訴之
    旨等情，有乙○○之警詢筆錄、全戶戶籍資料查詢結果、賴
    清連之相驗屍體證明書及死亡證明書附卷可佐（見警卷第8
    至10頁，相字卷第42、50頁，本院卷第9 頁）；本件既無證
    據足資認定被害人賴清連曾於生前明示不提出告訴之意，應
    認乙○○於被害人賴清連死亡後，在6 個月之告訴期間內提
    出告訴，合於刑事訴訟法第233 條第2 項之規定。又告訴乃
    論之罪，告訴人之告訴，祇須指明所告訴之犯罪事實及表示
    希望訴追之意思，即為已足，其所訴之罪名是否正確或無遺
    漏，在所不問（最高法院73年台上字第5222號判例意旨參照
    ）；故縱乙○○提出告訴時，係主張其父賴清連因本件事故
    而死亡，亦無礙於其所為告訴之效力，公訴人並已當庭更正
    本件告訴人為乙○○（見本院卷第46頁），附此敘明。
據上論斷，應依刑事訴訟法第303 條第3 款、第307 條，判決如
主文。
中    華    民    國    99   年     3   月     24     日
                   交通法庭  法  官  陳 蒨 儀
以上正本證明與原本無異。
如不服本判決應於收受判決後10日內向本院提出上訴書狀，並應
敘述具體理由；其未敘述上訴理由者，應於上訴期間屆滿後20日
內向本院補提理由書（均須按他造當事人之人數附繕本）「切勿
逕送上級法院」。告訴人或被害人如對於本判決不服者，應具備
理由請求檢察官上訴，其上訴期間之計算係以檢察官收受判決正
本之日期為準。
中    華    民    國    99    年    3     月    24    日
                              書記官  楊 國 色

司法院資訊處製作；財團法人民間司法改革基金會備份。
